臺灣高等法院臺南分院刑事裁定　　　　　　　九十四年度抗字第二九號　　　　Ｇ
　　　抗　告　人
　　　即受刑人　　甲　○　○
右抗告人因聲請撤銷緩刑案件，不服臺灣臺南地方法院九十三年十二月二十九日（九
十三年度撤緩字第一０一號），提起抗告，本院裁定如左：
      主      文
抗告駁回。
      理      由
一、抗告意旨略以：本件係抗告人甲○○任職於三商美邦人壽保險股份有限公司（以
    下簡稱三商公司）業務員期間，自民國（下同）八十九年十一月某日至九十年六
    月二十二日止，先後分別冒用客戶「劉美桂」之名，盜刻「劉美桂」之印章向誠
    泰商業銀行、台新國際商業銀行及三商公司申請信用卡消費，簽發本票及以保單
    質借款項，分別涉犯偽造有價證券、行使偽造文書及詐欺等犯罪行為，經臺灣臺
    南地方法院於九十三年一月六日以九十二年度訴字第八三四號判決從一重罪以意
    圖供行使之用，而偽造有價證券，判處有期徒刑貳年。並諭知緩刑肆年在案。至
    於抗告人被控另涉業務侵占罪部分，則亦係抗告人前於任職三商公司期間內所犯
    ，與前開抗告人另分別涉犯之連續偽造有價證券、行使偽造文書及詐欺等數罪間
    及行為事實與方法結果間互有牽連關係，自亦屬裁判上一罪，且因其先後原因事
    實、手段幾近相同，自屬同一案件。又判決確定之同一案件，依一事不再理之法
    律適用原則，不得更為實體判決，檢察官對業務侵占事實部分，重行起訴，而一
    、二審就此攸關抗告人重大權益事項，疏未詳加調查審酌，對抗告人判處七月，
    認事用法，自嫌率斷，不無違背法令之事由，檢察官未聲請提起非常上訴，反通
    知抗告人到案執行，並聲請撤銷緩刑，影響抗告人之權益至鉅，請將原裁撤銷，
    更為適宜之裁定云云。
二、按受緩刑之宣告，緩刑前犯他罪，而在緩刑期內受有期徒刑以上刑之宣告者，撤
    銷其宣告，刑法第七十五條第一項第二款定有明文。經查：抗告人即受刑人甲○
    ○前因犯偽造有價證券罪，經臺灣臺南地方法院於九十三年一月六日判處有期徒
    刑貳年，緩刑肆年，於九十三年二月六日確定（九十二年度訴字第八三四號），
    茲查該受刑人在緩刑前即自八十八年七月間某日起至九十一年八月某日止另犯業
    務侵占罪，經同法院於九十三年十一月四日判處有期徒刑柒月，抗告人不服提起
    上訴，復經本院於九十三年十一月四日判決撤銷原判決，仍判處有期徒刑柒月確
    定（九十三年度上易字第四六五號），有台灣高等法院被告全國前案紀錄表及刑
    事判決附卷可稽（本院卷、執聲卷），抗告人於緩刑前犯他罪，而在緩刑期內受
    有期徒刑之宣告，揆諸前揭規定，其所受緩刑之宣告應予撤銷。抗告人所辯，業
    經本院前述判決（九十三年度上易字第四六五號）敘明「刑法上之牽連犯，係指
    行為者意念中祇欲犯某罪，而其實施犯罪之方法，或其實施犯罪之結果，觸犯行
    為人目的行為以外之其他罪名而言。牽連犯的數行為間，有無方法或結果行為與
    目的行為之牽連關係存在，並應參酌行為時客觀的事實以為決定，亦即在客觀上
    認其方法或結果行為，與犯罪之目的行為，有不可分離之直接密切關係，始克成
    立（最高法院七十九年度台上字第五四七號判決意旨參照）。經查被告甲○○於
    任職三商公司期間，曾以偽造並行使有價證券、偽造私文書之方法，向三商公司
    、台新銀行、誠泰銀行等詐欺取財，而經臺灣臺南地方法院於九十三年一月六日
    ，以九十二年度訴字第八三四號刑事判決，判處被告有期徒刑二年，緩刑四年確
    定在案，有該案判決書附卷可按，然本件業務侵占罪之成立，只要被告於將所收
    取之保費易持有為所有時，被告的目的行為即達成，客觀上並無以偽造有價證券
    、偽造私文書或詐欺取財為其業務侵占之方法或結果，故無牽連關係之存在，被
    告抗辯本件犯罪事實與該案所確定的犯罪事實間，有刑法第五十五條牽連犯之關
    係，乃屬同一案件，故該案有罪判決的效力及於本件，法院應諭知本件免訴判決
    云云，並無可採。」等語在卷（見本院九十三年度上易字第四六五號刑事判決理
    由欄三所載），自已斟酌抗告人所抗辯之事項。是以抗告人再為上開同一主張，
    自無可取。原審裁定撤銷抗告人緩刑之宣告，核無不當，抗告意旨空言指摘原裁
    定不當，為無理由，應予駁回。
三、據上論斷：應依刑事訴訟法第四百十二條，裁定如主文。
中    華    民    國      九十四      年      二      月      五        日
                                  臺灣高等法院臺南分院刑事第二庭
                                      審判長法官  葉    居    正
                                            法官  莊    俊    華
                                            法官  高    明    發
右正本證明與原本無異。
不得再抗告。
                                      法院書記官  陳    淑    貞
中    華    民    國      九十四      年      二      月      五        日
